【裁判字號】    98,易,1552
【裁判日期】    981228
【裁判案由】    違反性騷擾防治法
【裁判全文】
臺灣臺南地方法院刑事判決              98年度易字第1552號
公  訴  人  臺灣臺南地方法院檢察署檢察官
被      告  乙○○
上列被告因違反性騷擾防治法案件，經檢察官提起公訴（98年度
偵續字第160號）判決如下：
    主  文
乙○○意圖性騷擾，乘人不及抗拒而為親吻之行為，處拘役伍拾
日，如易科罰金，以新臺幣壹仟元折算壹日。
    事  實
一、乙○○與Ａ女（真實姓名年籍等資料均詳卷）僅為普通朋友
    ，於民國98年3月16日晚上，駕駛車輛搭載Ａ女前往Ａ女位
    於臺南市○○路○段之住處時（詳細地址詳卷），認有機可
    趁，竟意圖性騷擾，乘Ａ女準備下車、尚坐在副駕駛座不注
    意而不及抗拒之際，湊上前親吻Ａ女之左側臉頰乙次，而為
    違反其意願之行為，致有損害Ａ女人格尊嚴，使其感受到冒
    犯。
二、案經Ａ女訴請臺灣臺南地方法院檢察署檢察官偵查起訴。
    理  由
壹、程序方面：
    按被告以外之人於審判外之陳述，雖不符刑事訴訟法第159
    條之1 至第159 條之4 之規定，而經當事人於審判程序同意
    作為證據，法院審酌該言詞陳述或書面陳述作成時之情況，
    認為適當者，亦得為證據。當事人於法院調查時知有第159
    條第1項不得為證據之情形，而未於言詞辯論終結前聲明異
    議者，視為有前項之同意，同法第159條之5第1、2項定有明
    文。查本判決所引用下列之供述證據，雖為被告以外之人於
    審判外之言詞或書面陳述，性質上均屬傳聞證據，且查無符
    合刑事訴訟法第159條之1至之4條之情形，惟上開證據業經
    本院於審判程序時予以提示並告以要旨，檢察官及被告均已
    知上述證據乃傳聞證據，而於言詞辯論終結前均未對該等證
    據聲明異議，依上開規定，自均具有證據能力。
貳、實體部分；
一、訊據被告雖不否認有在98年3月16日晚上在其所駕駛之小客
    車上親吻告訴人左側臉頰乙次，但否認有騷擾之意圖，辯稱
    ：伊與Ａ女是舊識，伊想追求Ａ女，在98年3月16日親吻Ａ
    女是為了要感謝Ａ女帶伊進入第一歌友會，並且有道晚安之
    意思云云。
二、惟查：
(一)、被告確有於98年3月16日在臺南市○○路○段之住處前，在其
    所駕駛之自小客車上，趁機親吻Ａ女之左側臉頰乙次，此為
    被告所不否認，核與業經證人即告訴人Ａ女於偵查及本審審
    理時證述相符，此部分之事實應可採信。
(二)、上開被告乘Ａ女不注意而不及抗拒之際親吻Ａ女之左側臉頰
    乙次，致有損害Ａ女人格尊嚴，使其感受到冒犯之事實，業
    據告訴人於本院審理中證稱：當時被告坐在駕駛座，我坐在
    副駕駛座，我的頭已經偏向右側要下車到後車廂拿行李，被
    告沒有告訴我，就突然身體傾向我，親吻我的左臉頰，親完
    後我就馬上閃開，並用手將被告的身體推開，用手擦我自己
    的臉頰，並問他「你在幹嘛」，之後被告沒有繼續什麼動作
    ，也沒有說話，當時氣氛很尷尬，我很驚恐，而且當時我是
    很生氣，非常的不舒服，就下車了等語（見本院卷第62頁正
    、反面）。告訴人之指證綦詳且語意十分堅決肯定，所述情
    節並核與其於於偵查中所述大致相符（見98年度偵續字第16
    0 號卷第5、6頁），並無矛盾之情事，顯見證人Ａ女所為證
    述前後證述一致性，又審酌證人Ａ女與被告間雙方並無任何
    恩怨糾紛乙節，業據證人Ａ女到庭證述明確（見本院卷第63
    頁背面），是以，若非被告確有對其等為上開性騷擾行為，
    致其等感覺遭到冒犯，證人Ａ女自無甘冒偽證、誣告之重責
    ，無故設詞誣陷被告之必要，由此益徵證人Ａ女所為指訴應
    為真實，堪以採信。
(三)、參以被告於偵訊時時供承：伊與告訴人是普通朋友等語（見
    98年度偵續字第160號卷第5頁）、Ａ女於本院審理時亦證稱
    ：不知道被告有意要追求伊，之前被告不曾以言語、書信或
    其他情侶間親密的牽手、擁抱、親吻等動作表達愛慕之意，
    伊與被告純粹只是作直銷認識的朋友等語（見本院卷第62
    頁背面）。既被告主觀上認為伊與告訴人僅為普通朋友關係
    ，竟先於98年3月13日，以門號0000000000號行動電話，接
    續傳送內容為「好想幹妳吻遍妳全身」、「忍不住一直想妳
    」、「好想要妳」等非普通朋友間對話之簡短訊息至告訴人
    之行動電話；復不曾有過情侶間親暱互動，即趁Ａ女不注意
    之際，親吻Ａ女之左側臉頰，其藉此方式性騷擾告訴人之意
    圖至為顯明。縱使被告辯稱上述行為為求歡試探舉動，但倘
    親吻Ａ女臉頰之行為客觀上已足以造成告訴人人格尊嚴受到
    冒犯，應屬性騷擾之範疇（最高法院95年度台上字第908 號
    判決參照）。至被告另辯稱：倘被告有意騷擾，於當日山上
    出遊獨處時即可為之云云，惟山上出遊是否僅被告與Ａ女2
    人獨處，已為告訴人所否認，又被告當時心意如何，非本院
    所得探究，此與本件事實認定無涉，自不足資為對被告有利
    之認定。再者，親吻道別並非我國一般正常社交禮儀，況臉
    頰亦非得任何他人得隨意碰觸之身體部位，如上開部位未經
    本人同意而由他人刻意加以碰觸，足以引起本人嫌惡之感，
    被告所辯伊此方式道謝、話別亦與常情有悖。本件事證明確
    ，被告犯行可以認定。
參、論罪科刑：
    核被告所為，係犯性騷擾防治法第25條第1項之意圖性騷擾
    ，乘人不及抗拒，而為親吻之行為罪。茲審酌被告為逞一己
    私慾，竟無視被害人不願意，而對被害人為親吻之性騷擾行
    為，顯不尊重他人對於身體之自主權利，且造成被害人心理
    上之陰影，犯後猶飾詞圖卸，毫無悔意之犯後態度，並兼衡
    其無犯罪前科，素行良好，及其犯罪之動機、目的、智識程
    度、生活狀況等一切情狀，爰量處如主文所示之刑，並諭知
    易科罰金之折算標準。
據上論斷，應依刑事訴訟法第299 條第1 項前段，性騷擾防治法
第25條第1項，刑法第11條前段，第41條第1項前段，判決如主文
。
本案經檢察官甲○○到庭執行職務。
中    華    民    國    98    年    12    月    28    日
                  刑事第九庭  法  官  蔡奇秀
以上正本證明與原本無異。
如不服本判決應於收受本判決後10日內向本院提出上訴書狀，並
應敘述具體理由。其未敘述上訴理由者，應於上訴期間屆滿後20
日內向本院補提理由書狀（均須按他造當事人之人數附繕本）「
切勿逕送上級法院」。
                              書記官  蕭伊舒
中    華    民    國    98    年    12    月    28    日
附錄本案論罪科刑法條全文
性騷擾防治法第25條：
意圖性騷擾，乘人不及抗拒而為親吻、擁抱或觸摸其臀部、胸部
或其他身體隱私處之行為者，處2 年以下有期徒刑、拘役或科或
併科新臺幣10萬元以下罰金。
前項之罪，須告訴乃論。

司法院資訊處製作；財團法人民間司法改革基金會備份。
